【裁判字號】    92,易,372
【裁判日期】    920530
【裁判案由】    傷害
【裁判全文】
臺灣彰化地方法院刑事判決                          九十二年度易字第三七二號
    公  訴  人  臺灣彰化地方法院檢察署檢察官
    被      告  己○○
右列被告因傷害案件，經檢察官提起公訴（九十二年度偵第三九四號），本院判決如
左：
        主  文
己○○傷害人之身體，處拘役伍拾日，如易科罰金，以參佰元折算壹日。
        事  實
一、己○○於民國九十一年七月十三日二十二時許，在彰化縣芳苑鄉○○村○○路○○段四十號，因與甲○○發生爭執，己○○竟基於傷害人身體之故意，先以骰子
    丟甲○○，甲○○即回頭退出該屋，己○○再持小藤椅向甲○○背部丟擲，致甲○○因此受有右枕部四乘三公分腫脹、左肩二乘四公分腫脹合併左肩酸麻等傷害
    。
二、案經甲○○訴請台灣彰化地方法院檢察署檢察官偵查起訴。
        理  由
一、訊據被告己○○矢口否認有前揭犯行，辯稱：當時是告訴人甲○○在罵伊，伊沒
    有拿椅子打告訴人，且告訴人之傷勢如何而來，亦令人存疑云云。惟查：（一）
    右揭犯罪事實，業據告訴人指述綦詳，並有其提出之謝東明醫院出具之驗傷診斷
    書一紙附卷可稽。（二）證人庚○○到院證稱：當天是朋友載伊到現場要找乙○○談債務的事情，當時被告在客廳內打麻將，不知為何被告在屋內與在屋外之告
    訴人就吵架，之後被告出來拿一個小藤椅往告訴人的身上砸過去，因當時伊與乙○○在談事情，所以沒有看清楚砸到那個部分，但確有看到被告拿小藤椅砸告訴
    人，伊立即趕去勸架，伊一靠近時丙○○就已經到場等語屬實。（三）證人丙○○到院證稱：當天伊載甲○○到現場後即離開一下，伊再到現場時，剛好看到被
    告在屋外拿小藤椅從後面丟伊太太（即告訴人），至於被告在屋內有拿骰子丟伊
    太太部分，伊並沒有看到等語。證人丙○○雖係告訴人之夫，然如其欲為偏頗之
    證述，則應係證述其看到全部爭吵之過程，而非僅證述一部分過程，是其證述應
    可採信。（四）證人戊○○到院證稱：當時伊在泡茶，告訴人他們到後就與乙○○談事情，之後被告與告訴人有口角，至於何事，伊沒有注意聽，期間被告有拿
    骰子丟告訴人，告訴人就出去打電話，被告即跟出去再進來，丙○○過一會兒就
    進來拿棍子打被告，至於被告有無拿椅子打告訴人，伊在屋內沒有看到，屋外的
    事伊均不知等語。是其證述不能為有利於被告之認定。（五）證人乙○○於本院
    證稱：當時伊與庚○○在談事情，告訴人與被告就吵起來，伊沒有看到被告有無
    拿骰子丟告訴人，罵完之後告訴人打電話叫丙○○過來，伊沒有看到被告拿椅子
    砸告訴人，丙○○一到之後沒有講話就拿鋁棒打被告；伊與庚○○在戊○○住處
    屋前涼亭在談時，庚○○有叫被告等小聲一點，伊只知道她們在互罵，內容大略
    是說被告比較幫伊等語。其雖證稱未看到被告丟告訴人骰子及以椅子砸告訴人，
    然被告有向告訴人丟骰子一事，已據被告供明在卷，且證人丙○○如非一到場就
    看到被告以藤椅砸其妻，何以一到場不發一言即以鋁棒毆打被告，顯見證人乙○○之證述係為迴護被告之詞，不足採信。（六）證人丁○○到院證稱：當時伊在
    場，被告與告訴人沒有吵架，伊沒有看到被告拿骰子丟告訴人；伊人在服務處門
    口那邊，沒有出來看，所以並不知道外面發生何事，及被告有無拿椅子砸告訴人
    等語。是其既在裡面，未在外面觀看，則其證述，亦不能為被告有利之證述。（
七）綜合前開證人所述，足認證人庚○○係搭乘友人之車，證人丙○○與告訴人
    另乘一部車，一起到證人戊○○住處找證人乙○○談事情，而於告訴人與證人乙○○談完後，改由證人庚○○與證人乙○○談事情時，正在打牌之被告與告訴人
    發生爭執，即向告訴人丟擲骰子，並至屋前與告訴人發生相罵、拉扯，被告再持
    小藤椅丟擲告訴人無訛。且上開事實亦為台灣高等法院台中分院九十一年度上易
    字第二０三二號確定判決所認定之事實，亦有該判決書附卷可按。（八）揆諸前
    揭說明，堪認告訴人之指訴屬實，被告確有於前揭時地以小藤椅丟擲告訴人，致
    告訴人受有前揭傷害，被告上開所辯，無非係事後卸責之詞，不足採信。本件事
    證業已明確，被告犯行堪以認定。
二、被告聲請傳訊開立診斷證明書之醫生到院說明，然前開告訴人提出之驗傷診斷書
    ，係謝東明醫院所出具，並據醫師宋志懿蓋章其上以資證明，有前揭驗傷診斷書
    在卷可按。醫院及醫生依據醫師法之規定簽具驗傷診斷書有一定之責任，當無可
    能告訴人未到該院就診而隨意簽具，故本院認無傳訊醫生宋志懿之必要，附此敘
    明。
三、核被告所為，係犯刑法第二百七十七條第一項之傷害人之身體罪。爰審酌被告係
    為證人乙○○緩頰而持小藤椅丟擲告訴人，及其犯罪目的，所生危害尚輕，犯罪
    後乃狡詞卸責，態度不佳等一切情狀，量處如主文所示之刑，並諭知易科罰金之
    折算標準，以示懲處。又被告持之丟擲告訴人之小藤椅為屋主即證人戊○○所有
    ，而非被告所有，不得宣告沒收，並予敘明。
據上論斷，應依刑事訴訟法第二百九十九條第一項前段，刑法第二百七十七條第一項
、第四十一條第一項前段，罰金罰鍰提高標準條例第一條前段、第二條，判決如主文
。
本件經檢察官黃淑媛到庭執行職務。
中      華      民      國      九十二      年      五    月    三十    日
                                臺灣彰化地方法院刑事第一庭
                                      法      官
右正本證明與原本無異。
如不服本判決，應於判決送達後十日內，向本院提出上訴狀（須附繕本）。
                                      法院書記官
中      華      民      國      八十        年            月            日


司法院資訊處製作；財團法人民間司法改革基金會備份。
